臺灣高等法院民事裁定　　　　　　　　　 96年度抗國字第8號
抗　告　人
即　原　告　甲○○
上列抗告人因與相對人臺北市政府等間國家賠償事件，對於中華
民國96年3 月23日臺灣臺北地方法院95年度國字第33號裁定提起
抗告，本院裁定如下：
    主  文
抗告駁回。
抗告訴訟費用由抗告人負擔。
    理  由
一、抗告人於原法院起訴請求相對人等自民國（下同）91年7 月
    1 日起，按月給付新臺幣（下同）130,535 元，原法院核定
    其訴訟標的金額為15,664,200元（計算方式：130,535 元×
    12月×10年＝15,664,200元），應徵第一審裁判費149,896
    元，因抗告人僅繳納17,335元，尚欠132,561 元，爰依民事
    訴訟法第249 條第1 項但書之規定，限抗告人於收受裁定送
    達5 日內補繳，逾期即駁回其訴。
二、抗告意旨以：本件因相對人等侵害抗告人承租臺北市大橋市
    場二樓攤位之權利涉訟，屬相對人等之公務員侵權行為損害
    賠償之一個債權，抗告人對該債權請求相對人等分期按月給
    付，非屬定期給付或定期收益涉訟，自無民事訴訟法第77條
    之10規定之適用。又抗告人請求相對人等按月給付，清償無
    終止日，依國家賠償法第2 條第2 項前段及民事訴訟法第77
    條之12規定，不能核定訴訟標的所有之利益，即不能核定訴
    訟標的價額，應依民事訴訟法第77條之12規定，核定為165
    萬元云云。
三、按因定期給付或定期收益涉訟，以權利存續期間之收入總數
    為準；期間未確定時，應推定其存續期間。但其期間超過10
    年者，以10年計算，為民事訴訟法第77條之10所明定。經查
    ，本件抗告人係依國家賠償法之法律關係起訴，請求相對人
    等負損害賠償責任。依其起訴狀所載訴之聲明為：「被告等
    （即相對人等）應自91年7 月1 日起，按月給付130,535 元
    ，並按年利率5%計算之利息。」（見原法院卷第4 頁），自
    屬定期給付之性質；而抗告人於所具96年3 月6 日民事聲請
    狀經載明「分期清償按月損害之債務，無止日」（見原法院
    卷第66頁），自可推定其存續期間顯超過10年。原法院因以
    10年計算，核定訴訟標的金額為15,664,200元，揆諸上揭規
    定，洵無不合。抗告意旨指摘原裁定不當，求予廢棄，為無
    理由，應予駁回。
據上論結，本件抗告為無理由，爰裁定如主文。
中    華    民    國    96    年    4     月    25    日
                    民事第十二庭
                        審判長法　官　張宗權
　　　　　  　　      　　　　法　官　蕭艿菁
　　　　　　  　      　　　　法　官  王麗莉
正本係照原本作成。
本裁定除以適用法規顯有錯誤為理由，並經本院許可外，不得再
抗告。如提起再抗告，應於收受後10日內委任律師為訴訟代理人
向本院提出再抗告狀。並繳納再抗告費新台幣１千元。
中    華    民    國    96    年    4     月    25    日
　　　　　　　　　　　　　　　書記官  明祖星
